Dario Fresi — 29/08/1974 Via A. Sebastiani, 321 — 04028 — Scauri (LT)

Telefono: +39 347 3138953

E-mail: dario.fresi@gmail.com - Skype: dario_fresi

PROFILO PERSONALE

Laureato in Ingegneria Meccanica con indirizzo Impianti Ambientali all'Università di Napoli "Federico II" con il massimo dei voti.

Ho cominciato il mio percorso professionale nel settore Oil & Gas come tecnico commerciale di una primaria azienda del settore, oggi nel gruppo GE. In tale ambito ho maturato sia competenze tecniche che commerciali. Successivamente ho arricchito il mio profilo con una significativa esperienza commerciale nel ruolo di Sales Engineer nel settore della meccanica di precisione ed ora nell'automazione avendo la piena responsabilità dell'area geografica assegnata e del relativo budget.

Sono aperto al lavoro in team ed ai rapporti interpersonali, a nuove opportunità e sfide sia in ambito nazionale che internazionale. Disponibile a valutare il trasferimento di sede su base permanente.

ESPERIENZA LAVORATIVA

Nov. 2016 – Oggi

Sales Engineer Expertise – Distribution and Direct Customers SMC Italia S.p.A., Brugherio (MB), Italia

SMC, multinazionale Giapponese operante nel settore dell'automazione industriale. Produttore di componentistica per gli azionamenti mediante l'utilizzo di aria compressa.

Principali attività di competenza:

- redazione del budget di vendita annuale,
- sviluppo nuovi clienti potenziali,
- supporto tecnico-commerciale per i clienti consolidati,
- attività di reporting
- sviluppo del CRM aziendale

Set. 2016 - Ott. 2016

Business Developer Silvio Colombo S.p.A., Seregno (MB), Italia

Silvio Colombo, azienda italiana operante nella costruzione e vendita di cuscinetti per il settore industriale ed automotive con il marchio CO

Sviluppo del business per clienti OEM operanti nell'area Europa ed inseriti nei settori Automotive, Power Trasmission ed Electrical.

Principali attività di competenza:

- analisi del mercato area Europa, settori Automotive, Power transmission ed Electrical,
- valutazione potenziali,
- supporto tecnico-commerciale per i clienti consolidati,
- attività di reporting

Dario Fresi — 29/08/1974 Via A. Sebastiani, 321 — 04028 — Scauri (LT)

Telefono: +39 347 3138953 E-mail: dario.fresi@gmail.com – Skype: dario fresi

Mag. 2008 – Lug. 2016

Sales Engineer – Divisione Industriale Schaeffler Italia S.r.I., Momo (NO), Italia

Schaeffler, azienda multinazionale tedesca attiva nella costruzione e vendita di cuscinetti per movimentazioni rotative e lineari in ambito industriale ed automotive con i marchi INA e FAG.

Principali attività di competenza:

- elaborazione del budget di vendita dei clienti assegnati,
- supporto tecnico-commerciale,
- acquisizione e sviluppo nuovi clienti e/o nuove applicazioni,
- monitoraggio concorrenza,
- attività di report,
- gestione CRM aziendale (Sales Force).

Mar. 2004 - Apr. 2008

Sales & Application Engineer

Dresser Italia S.r.l. (GE Group), Casavatore (NA), Italia

Dresser, una società del gruppo GE, multinazionale Americana operante nel settore delle valvole di controllo e regolazione per il settore Oil & Gas.

Principali attività di competenza:

- offerte tecnico/commerciali per clienti strategici (società di ingegneria, es. Snamprogetti, Technip, Technimont etc.),
- analisi e revisione delle specifiche tecniche cliente,
- analisi e revisione delle specifiche contrattuali,
- valutazione e selezione prodotti customizzati,
- trattative tecniche e commerciali con il supporto dell'Area Manager di competenza,
- attività di order entry.

Apr. 2002 – Feb. 2003

Servizio Civile

Associazione "Italia Nostra", Scauri (LT), Italia

Impegnato direttamente nell'organizzazione di eventi sociali e culturali. Responsabile e coordinatore del progetto di allestimento e sviluppo di una biblioteca comunale con catalogazione elettronica dei testi.

1995 - 2002

Supporto nelle attività di Consegna ed Addobbi Floreali

Fiorista "La Rosa Rossa", Scauri (LT), Italia

Impegnato prevalentemente nei periodi primavera-estate nelle seguenti attività:

Dario Fresi – 29/08/1974 Via A. Sebastiani, 321 – 04028 – Scauri (LT)

Telefono: +39 347 3138953

E-mail: dario.fresi@gmail.com - Skype: dario_fresi

- Consegna a domicilio di fiori/composizioni floreali
- Preparazione ed allestimento addobbi floreali ed accessori per matrimoni

ISTRUZIONE

2003 Laurea in Ingegneria Meccanica (vecchio ordinamento)

Università di Napoli "Federico II" Votazione di laurea: **110/110**

1993 Diploma di Maturità Scientifica

Liceo Scientifico "Leon Battista Alberti", Minturno (LT)

Votazione: 56/60

FORMAZIONE POST LAUREAM

2017 - 2018 SMC Italia S.p.A. – Brugherio (MB), Italy

Formazione tecnica in sede e su piattaforma on line proprietaria

- Introduzione alla pneumatica ed elettropneumatica
- Sensori (livello base ed avanzato)
- Circuiti pneumatici
- Simbologia dei circuiti pneumatici
- Tecnologia del vuoto
- Valvole di processo
- Valves Automation
- Sistemi seriali
- Attuatori elettrici
- Thermochillers e loro applicazioni

2011 SDA Bocconi – School of Management, Milano

Corso di Formazione: Customer Value Management

2008 Schaeffler KG, Hirschaid, Germania

Corso di formazione professionale:

- Cuscinetti e principali applicazioni
- Montaggio e Smontaggio cuscinetti, applicazioni pratiche
- Aspetti di vendita e gestione

Dario Fresi – 29/08/1974 Via A. Sebastiani, 321 – 04028 – Scauri (LT)

Telefono: +39 347 3138953

E-mail: dario.fresi@gmail.com – Skype: dario_fresi

2007 Shenker School of English, Napoli (NA)

Corso di lingua inglese – Livello Intermediate

2006 Dresser Inc., Amsterdam, The Netherlands

Corso di formazione professionale sulle seguenti tematiche:

- Valvole di Controllo Prodotti ingegnerizzati
- Centrali elettriche ed applicazioni Oil & Gas

CONOSCENZE INFORMATICHE

Buona conoscenza dei seguenti applicativi/ambienti:

- Windows OS
- Mac OS
- Microsoft Outlook e strumenti Office (Word, Excel, Power Point)
- SAP
- CRM (Sales Force)
- VBA Visual Basic for Application
- OOP, C++, ambiente di sviluppo Apple X-Code

CONOSCENZE LINGUISTICHE

Italiano: Madre lingua

Inglese: Ottimo livello di scrittura e lettura, buona capacità di espressione orale (ho migliorato la mia preparazione e conoscenza mediante la frequentazione di un corso specifico, viaggi ed esperienze di lavoro all'estero)

INTERESSI

Sport, Viaggi, Lettura, Giardinaggio, Modellismo navale statico.

PUBBLICAZIONI

F. Cascetta, A. Palombo, D. Fresi

Simulazione Numerica di un Sistema di Aspirazione Locale Push-Pull LA TERMOTECNICA, No. 10/2004

Acconsento, ai sensi del D/Lgs 196/03, al trattamento dei miei dati personali forniti nel presente curriculum per le Vostre esigenze di selezione e comunicazione.